臺灣桃園地方法院刑事判決　　　　　　 96年度審訴字第193號
公　訴　人　臺灣桃園地方法院檢察署檢察官
被　　　告　甲○○
上列被告因違反毒品危害防制條例案件，經檢察官提起公訴（96
年度毒偵字第2277號），被告於本院準備程序進行中，就被訴事
實為有罪之陳述，經本院告知簡式審判程序意旨，並聽取公訴人
及被告之意見後，本院合議庭裁定依簡式審判程序審理，判決如
下：
    主  文
甲○○施用第一級毒品，累犯，處有期徒刑玖月，減為有期徒刑
肆月又拾伍日；又施用第二級毒品，累犯，處有期徒刑陸月，減
為有期徒刑月，應執行有期徒刑陸月又拾伍日。
    事實
一、甲○○前因施用毒品案件，經本院裁定送觀察、勒戒及強制
    戒治後，於民國91年2 月20日強制戒治期滿而執行完畢，臺
    灣桃園地方法院檢察署檢察官並於91年9 月5 日以91年度戒
    偵字第502 號為不起訴處分確定。復於75年間因竊盜案件，
    經本院以75年度少訴字第28號判決判處有期徒刑8月，緩刑
    4 年確定（其後緩刑經撤銷），於80年經減刑為有期徒刑2
    月；又於77年間因妨害自由案件，經本院以77年度少訴字第
    3 號判決判處有期徒刑4 月確定，於77年經減刑為有期徒刑
    2 月，於80年再減刑為有期徒刑1 月；另於77年間因違反懲
    治盜匪條例案件，經本院判處有期徒刑10年確定，於77年經
    減刑為有期徒刑6年8月；再於77年間因妨害風化案件，經臺
    灣新竹地方法院以77年度少訴字第46號判決判處有期徒刑3
    年6 月確定，於77年經減刑為1 年9 月；上開各罪應執行有
    期徒刑7年9月確定，於77年7月9日入監執行，於81年3月11
    日縮短刑期假釋出監（其後假釋經撤銷）；復於83年間因違
    反槍砲彈藥刀械管制條例案件，經本院以83年度訴字第1241
    號刑事判決判處有期徒刑8 月，嗣經上訴，經臺灣高等法院
    以84年度上訴字第5207號刑事判決駁回上訴確定；同年又因
    違反肅清煙毒條例等案件，經本院以83年度訴字第1710號判
    決分別判處有期徒刑4 年、10月，嗣經上訴，經臺灣高等法
    院以84年度上訴字第5110號判決駁回上訴確定；同年另因偽
    造文書案件，經本院以84年度訴字第1190號刑事判處有期徒
    刑6 月確定；上開各罪復經本院以85年度聲字1851號裁定應
    執行有期徒刑5 年8 月確定，並與上開假釋經撤銷後應執行
    之殘刑3 年5 月18日接續執行，於85年4 月26日入監執行，
    於89年6 月8 日縮短刑期假釋出監，其後假釋經撤銷，於91
    年2 月20日入監執行殘刑4 年6 月21日，甫於95年4 月16日
    縮刑期滿執行完畢。詎仍不知悔改並戒除毒癮，於前案強制
    戒治執行完畢後5 年內，分別基於施用第一、二級毒品之犯
    意，於96年2 月6 日某時，在桃園縣中壢市後火車站，施用
    第一級毒品海洛因1 次，及於同日中午，在桃園縣中壢市○
    ○路○段75巷61弄68號住處，施用第二級毒品安非他命1 次
    。嗣為警於同日晚間11時10分許，在桃園縣中壢市○○路○
    段208 巷口處為警查獲。
二、案經桃園縣警察局中壢分局報告臺灣桃園地方法院檢察署檢
    察官偵查起訴。
    理  由
一、前開犯罪事實，迭據被告甲○○於警詢、偵查及本院審理時
    均坦認不諱，復有桃園縣政府警察局中壢分局被採尿人姓名
    編號對照表、台灣檢驗科技股份有限公司濫用藥物檢驗報告
    各一紙附卷足憑，堪認被告前揭不利於己之自白與事實相符
    。本件事證明確，被告犯行已堪認定，應依法論科。
二、核被告甲○○所為，係犯毒品危害防制第十條第一項之施用
    第一級毒品罪及同條第二項之施用第二級毒品罪。被告施用
    第一、二級毒品前後非法持有第一、二級毒品之低度行為，
    為施用第一、二級毒品之高度行為所吸收，不另論罪。被告
    所犯上開二罪，犯意個別，罪名不同，自應分論併罰。被告
    曾因前開案件分別經前開法院判刑確定，甫於95年4 月16日
    執行完畢，此有卷附臺灣高等法院被告前案紀錄表可按，其
    受有期徒刑之執行完畢，五年以內故意再犯有期徒刑以上之
    罪，為累犯，應依刑法第47條第1 項規定加重其刑。爰審酌
    被告犯罪之動機、方法、其前經觀察、勒戒後，復施用第一
    級毒品海洛因及第二級毒品安非他命之犯行，戕害己身，顯
    無悔改之意，惟犯後均坦承犯行，態度良好等一切情狀，分
    別量處如主文所示之刑，以資懲儆。又本件被告犯罪時間係
    在96年4 月24日以前，且無中華民國九十六年罪犯減刑條例
    第3 條第1 項不予減刑之情形，爰依同條例第2 條第1 項第
    3 款之規定，減輕其宣告刑二分之一，並定其應執行之刑。
    至扣得之第一級毒品海洛因8 包（淨重17公克）、第二級毒
    品安非他命2 包（淨重55公克）、電子秤1 個及分裝袋12個
    等物，業據臺灣桃園地方法院檢察署檢察官另以96年度偵字
    第3864號就被告販賣第一、二級毒品罪部分起訴，現由本院
    以96年度訴字第930 號審理中，依其數量、性質觀之，顯與
    本件施用犯行無涉，爰不併予宣告沒收、銷燬，附此敘明。
據上論斷，應依刑事訴訟法第273 條之1 第1 項、第299 條第1
項前段，毒品危害防制條例第10條第1 項、第2 項，刑法第11條
、第47條第1 項、第51條第5 款，中華民國九十六年罪犯減刑條
例第2 條第1 項第3 款、第7 條、第10條第1 項，判決如主文。
本案經檢察官薛植和到庭執行職務。
中　　華　　民　　國　　96　　年　　 8 　 月　 　3　　日
                      刑事庭  法  官  江振義
以上正本證明與原本無異。
如不服本判決，應於判決送達後10日內向本院提出上訴狀（應附
繕本），其未敘述上訴理由者，應於上訴期間屆滿後20日內補提
理由書狀於本院，上訴於臺灣高等法院。
　　　　　　　　　　　　　　　書記官　林韡婷
中　　華　　民　　國　　96　　年　　8 　　月　　3 　　日
本案論罪科刑法條：
毒品危害防制條例第10條
施用第一級毒品者，處 6 月以上 5 年以下有期徒刑。
施用第二級毒品者，處 3 年以下有期徒刑。
